# “三供一业”改造移交方的业务处理

提问人：星晴 jy 时间：2021-08-15 23:33:08
背景：A公司是一家国企，实施三供一业改造， 2020 年与物业公司签署了《职工家属区物业分离移交协议》，协议约定先移交后改造，A公司为三供一业改造的实施主体，物业公司全过程配合，改造资金原则由A公司的母公司B集团公司争取物业分离移交政策支持统筹解决。
①企业在移交时点的账务处理， 借：资本公积 贷：固定资产；
②收到三供一业改造拨款时，借：银行存款 贷：专项应付款；
③移交后发生的改造支出时，借：在建工程 贷：应付账款；
④截止 2021 年 7 月 31 日，该项三供一业改造尚未竣工决算，预计 2021 年 9 月底完工。A公司在 2021 年 7 月 31 日的在建工程-三供一业改造余额 1283 万元，收到的专项应付款 788 万元，且与集团公司沟通了解到，后续不会再收到改造拨款补助。故企业在 2021 年 7 月 31 日的账务处理为：
借：专项应付款 788 万
借：管理费用 495 万
贷：在建工程-三供一业改造 1283 万
项目组目前有 2 种看法：
①因协议约定先移交后改造，实物资产不属于A公司了，在该资产上新增的开支由A公司承担，那对A公司而言，支出超过收到的专项应付款的部分属于营业外支出，应当计入营业外支出核算，而非管理费用核算。账务处理为：
对于超过专项应付款部分，有A公司自行承担的部分
借：营业外支出
贷：其他应付款-三供一业改造款
等改造完再移交时
借：专项应付款
借：其他应付款-三供一业改造款
贷：在建工程-三供一业改造
②因维修改造义务没有移交，故该三供一业改造实质上属于先改造后移交，待改造完再移交在建工程时的账务处理为：
借：权益类科目
借：专项应付款
贷：在建工程-三供一业改造
问题：请问上述哪种处理结果较为合理，或正确的处理方案是什么？

回答人：chenyiwei
如果该项改造可以提升相关资产的产出和服务能力、降低成本和能耗等，因而符合资本化条件的，则参照方法二处理，将补助资金不足弥补的改造支出冲减权益；如果属于日常维修支出，则相关支出计入损益，收到补助款计入其他收益处理。